Inventaris van het archief van de Hoofdinspectie der Volkshuisvesting, 1920-1946
Nationaal Archief, Den Haag
- NAAR ONDERWERP INGEDEELDE STUKKEN, 2.
  - Advisering, onderzoek en verstrekking van inlichtingen, 2.2
    - Volkshuisvesting in de gemeenten, 2.2.3
      - Afzonderlijke gemeenten, 2.2.3.2
        - Stukken betreffende het verstrekken van advies inzake de volkshuisvesting in de Nederlandse gemeenten., 1921-1946; 184-930; 182 pakken en 565 omslagen
          - Amsterdam, Premies voor het verbeteren van woningen als bedoeld in de circulaire van de minister van Binnenlandse Zaken van 23 juni 1938, nr. 5462 M/P, Afd. Volkshuisvesting, gewijzigd bij circulaire van 17 januari 1940, nr. 433 M/P, alsmede toepassing van eerstgenoemde circulaire, 1938-
            - Rubriek 8/2696 - 8/2755, 1940, 241
            - Rubriek 8/2756 - 8/2792, 965/2-965/14, 1940, 242
            - Rubriek 965/15 - 965/45, 1940-1941, 243
            - Rubriek 965/46 - 965/95, 1941, 244
            - Rubriek 965/97 - 965/132, 1941, 245
            - Rubriek 965/133 - 965/181, 1941-1942, 246
            - Rubriek 965/184 - 965/198, 1942-1943, 247
            - Toepassing, 1938-1942, 248; 1 omslag
          - Amsterdam, Rooilijnen, 1933-1944, 249
          - Amsterdam, Saneringsplannen, 1930-1939, 250; 1 pak
          - Amsterdam, Uitbreidingsplannen, 1932-1942, 251; 1 pak
          - Amsterdam, Voorschotten onder verband van tweede hypotheek voor de bouw van arbeiderswoningen als bedoeld in het KB van 1 augustus 1924 nr 121, alsmede de toepassing van genoemde regeling. 1924-1946, 252-290; 39 pakken
            - Algemeen, 1925-1933, 252
            - Rubriek 8/293 - 8/307, 1924-1925, 253
            - Rubriek 8/308 - 8/317, 1925, 254
            - Rubriek 8/318 - 8/325, 1925, 255
            - Rubriek 8/326 - 8/331, 1925, 256
            - Rubriek 8/332 - 8/336, 1925, 257
            - Rubriek 8/337 - 8/347, 1925, 258
            - Rubriek 8/348 - 8/355, 1925, 259
            - Rubriek 8/356 - 8/367, 1925, 260
            - Rubriek 8/369 - 8/377, 1925, 261
            - Rubriek 8/378 - 8/386, 1925, 262
            - Rubriek 8/387 - 8/397, 1925, 263
            - Rubriek 8/404 - 8/423, 1925, 264
            - Rubriek 8/424 - 8/437, 1925, 265
            - Rubriek 8/438 - 8/452, 1925, 266
            - Rubriek 8/453 - 8/461, 1925, 267
            - Rubriek 8/462 - 8/468, 1925, 268
            - Rubriek 8/469 - 8/475, 1925, 269
            - Rubriek 8/477 - 8/484, 1925, 270
            - Rubriek 8/485 - 8/501, 1925, 271
            - Rubriek 8/502 - 8/519, 1925-1926, 272
            - Rubriek 8/523 - 8/532, 1926, 273
            - Rubriek 8/533 - 8/566, 1926-1927, 274
            - Rubriek 8/567 - 8/593, 1927, 275
            - Rubriek 8/594 - 8/616, 1927-1928, 276
            - Rubriek 8/619 - 8/642, 1928, 277
            - Rubriek 8/643 - 8/661, 1928-1929, 278
            - Rubriek 8/662 - 8/766, 1929-1931, 279
            - Rubriek 8/769 - 8/776, 1931, 280
            - Rubriek 8/777 - 8/797, 1931, 281
            - Rubriek 8/798 - 8/841, 1931-1932, 282
            - Rubriek 8/842 - 8/857, 1932, 283
            - Rubriek 8/858 - 8/923, 1932, 284
            - Rubriek 8/925 - 8/1008, 1932-1933, 285
            - Rubriek 8/1009 - 8/1020, 1933, 286
            - Rubriek 8/1021 - 8/1032, 1933, 287
            - Rubriek 8/1033 - 8/1042, 1933, 288
            - Rubriek 8/1043 - 8/1068, 1933, 289
            - Rubriek 8/1072, 1933, 290
          - Amsterdam, Voorschotten onder hypothecair verband voor middenstands- en arbeiderswoningbouw als bedoeld in art. 19 van de Hypotheekregeling 1940, alsmede van het Liquidatiebesluit 1941, 1940-1946, 291; 1 pak
          - Amsterdam, Voorschotten onder hypothecair verband voor de bouw van woningen als bedoeld in de Hypotheekregeling 1941, 1940-1945, 292
          - Amsterdam, Woningbehoefte en de woningvoorraad berekend volgens de methode Van Halle, 1924-1928, 293; 1 pak
          - Amsterdam, Woningtellingsrapport van de gemeentelijke woningdienst Amsterdam, met geleidebrief, 1926, 294
          - Amsterdam, Woningverbetering en onderhoud, 1931-1939, 295; 1 pak
          - Amsterdam, Woningwetvoorschotten, 1921-1931, 296; 1 pak
          - Andel, 1939-1940, 297
          - Angerlo, 1940-1941, 298
          - Anloo, 1937-1943, 299
          - Anna Paulowna, 1941-1946, 300
          - Apeldoorn, 1922-1944, 301; 1 pak
          - Appeltern, 1940, 302
          - Appingedam, 1936-1944, 303; 1 pak
          - Arcen en Velden, 1940-1946, 304
          - Arnhem, rubriek 37/5 - 37/31, 1923-1925, 305; 1 pak
          - Arnhem, rubriek 37/41 - 37/129, 1927-1945, 306; 1 pak
          - Assen, 1923-1944, 307; 1 pak
          - Assendelft, 1939-1946, 308; 1 pak
          - Asten, 1941-1942, 309
          - Avenhorn, 1937-1938, 310
          - Avereest, 1930-1946, 311
          - Axel, 1941, 312
          - Baarn, 1922-1939, 313
          - Baflo, 1938-1945, 314
          - Bakel c.a., 1933-1936, 315
          - Balk, 1943-1946, 316
          - Barendrecht, 1938-1939, 317
          - Barradeel, 1939-1942, 318
          - Barsingerhorn c.a., 1941-1946, 319
          - Barwoutswaarder, 1941, 320
          - Bedum, 1925-1944, 321
          - Beek (L), 1937-1944, 322
          - Beek en Donk, 1940-1941, 323
          - Beemster, 1926, 324
          - Beerta, 1937-1938, 325
          - Beesd, 1939-1944, 326
          - Beesel, 1929-1946, 327; 1 pak
          - Beilen, 1933-1943, 328
          - Belfeld, 1929-1942, 329
          - Bemmel, 1926-1941, 330
          - Bergambacht, 1940-1945, 331
          - Bergen (L), 1939-1941, 332
          - Bergen (N.H.), 1939-1941, 333
          - Bergen op Zoom, 1943, 334
          - Bergh, 1923-1939, 335
          - Berghem, 1943-1946, 336
          - Berkel-Enschot, 1940, 337
          - Best, 1938-1940, 338
          - Beugen c.a., 1930-1939, 339
          - Beuningen, 1939, 340
          - Beverwijk, 1926-1945, 341; 1 pak
          - Bierum, 1940-1946, 342
          - Blaricum, 1922, 343
          - Bleiswijk, 1945, 344
          - Bleskensgraaf, 1941-1945, 345
          - Bloemendaal, 1929-1942, 346
          - Blokker, 1922-1941, 347
          - Blokzijl, 1938-1941, 348
          - Bodegraven, 1938-1946, 349
          - Bolsward, 1940-1942, 350
          - Borculo, 1925-1940, 351
          - Borger, 1939, 352
          - Borgharen, 1938-1944, 353
          - Borne, 1939-1943, 354
          - Boskoop, 1928, 355
          - Bovenkarspel, 1937-1939, 356
          - Boxtel, 1940-1945, 357
          - Brakel, 1936-1937, 358
          - Breda, 1930-1943, 359; 1 pak
          - Breskens, 1945, 360
          - Breukelen, 1928-1936, 361
          - Brielle, 1934-1938, 362
          - Broek in Waterland, 1939-1944, 363
          - Broek op Langedijk, 1941, 364
          - Broeksittard, 1939-1940, 365
          - Brummen, 1940, 366
          - Brunssum, 1933-1941, 367
          - Bunnik, 1932-1941, 368
          - Bunschoten, 1938, 369
          - Bussum, 1923-1945, 370; 1 pak
          - Capelle aan de IJssel, 1923-1944, 371
          - Castricum, 1937-1944, 372
          - Clinge, 1940, 373
          - Coevorden, 1936-1946, 374
          - Culemborg, 1931-1944, 375; 1 pak
          - Cuyk c.a., 1932-1945, 376
          - Dalen, 1938-1939, 377
          - Dalfsen, 1939-1944, 378
          - Dantumadeel, 1933-1944, 379
          - De Bilt, 1925-1944, 380
          - De Lier, 1927-1945, 381
          - De Rijp, 1944-1946, 382
          - De Werken c.a., Werkendam, 1923-1940, 383
          - De Wijk, 1937-1940, 384
          - Deil, 1937-1944, 385
          - Delft, 1923-1943, 386
          - Delfzijl, 1926-1946, 387
          - Den Ham, 1939-1943, 388; 1 pak
          - Den Helder, 1946, 389
          - Denekamp, 1928-1944, 390
          - Deurne c.a., 1944-1946, 391
          - Deventer, 1923-1942, 392; 1 pak
          - Didam, 1924-1942, 393
          - Diemen, 1930-1942, 394
          - Diepenveen, 1940, 395
          - Dinxperlo, 1939-1940, 396
          - Doesburg, 1929-1944, 397; 1 pak
          - Doetinchem, 1924-1940, 398
          - Dokkum, 1942-1945, 399
          - Dongen, 1931-1936, 400
          - Doniawerstal, 1938-1945, 401
          - Doorn, 1927-1943, 402
          - Doornspijk, 1933-1942, 403
          - Dordrecht, 1932-1943, 404; 1 pak
          - Dreischor, 1940, 405
          - Dreumel, 1929-1932, 406
          - Driebergen-Rijsenburg, 1935-1936, 407
          - Drunen, 1932-1943, 408
          - Druten, 1931-1941, 409
          - Dubbeldam, 1932, 410
          - Dussen, 1937-1944, 411
          - Dwingeloo, 1943, 412
          - Echt, 1939-1945, 413
          - Edam, 1939-1942, 414
          - Ede, 1924-1944, 415
          - Eersel, 1942-1944, 416
          - Eethen, 1939-1941, 417
          - Egmond aan Zee, 1925-1945, 418
          - Eibergen, 1940, 419
          - Eindhoven, rubriek 265/48, 84/23 - 84/98, 1922-1934, 420; 1 pak
          - Eindhoven, rubriek 84/103 - 84/187, 1935-1946, 421; 1 pak
          - Elburg, 1943, 422
          - Elsloo, 1937-1944, 423
          - Elst, 1938-1945, 424
          - Emmen, 1923-1946, 425; 1 pak
          - Empel en Meerwijk, 1939-1946, 426
          - Enkhuizen, 1925-1941, 427; 1 pak
          - Enschede, 1925-1944, 428; 1 pak
          - Epe, 1937-1946, 429
          - Ermelo, 1938-1946, 430
          - Escharen, 1941, 431
          - Etten en Leur, 1939-1941, 432
          - Everdingen, 1943-1944, 433
          - Ewijk, 1929-1940, 434
          - Eijgelshoven, 1930-1946, 435
          - Eijsden, 1941, 436
          - Ezinge, 1943-1946, 437
          - Ferwerderadeel, 1938-1944, 438
          - Finsterwolde, 1923-1943, 439
          - Franeker, 1930-1940, 440
          - Franekeradeel, 1940-1942, 441
          - Fijnaart en Heiningen, 1939-1940, 442
          - Gasselte, 1935-1943, 443
          - Geldermalsen, 1934-1935, 444
          - Geldrop, 1926-1930, 445
          - Geleen, 1928-1943, 446; 1 pak
          - Gendringen, 1940, 447
          - Gendt, 1938-1941, 448
          - Genemuiden, 1934-1944, 449
          - Gennep, 1938-1946, 450
          - Giessendam, 1939-1940, 451
          - Gilze en Rijen, 1936-1939, 452
          - Ginneken c.a., 1929-1942, 453
          - Goes, 1937-1945, 454; 1 pak
          - Goirle, 1934-1945, 455
          - Goor, 1930-1944, 456
          - Gorinchem, 1937-1945, 457
          - Gorssel, 1944-1946, 458
          - Gouda, 1924-1946, 459; 1 pak
          - Graauw en Langendam, 1939-1944, 460
          - Gramsbergen, 1944, 461
          - Grathem, 1945-1946, 462
          - 's-Graveland, 1934, 463
          - 's-Gravendeel, 1940, 464
          - 's-Gravenhage, rubriek 119/47 - 119/100, 4/10 - 4/125, 1922-1928, 465; 1 pak
          - 's-Gravenhage, rubriek 4/126 - 4/296, 1929-1938, 466; 1 pak
          - 's-Gravenhage, rubriek 4/297 - 4/359, 1939 - 1941 mei, 467; 1 pak
          - 's-Gravenhage, rubriek 4/362 - 4/465, 1941 jun - 1946, 468; 1 pak
          - 's-Gravenzande, 1931-1941, 469
          - Groede, 1940-1941, 470
          - Groenlo, 1932-1934, 471
          - Groesbeek, 1928-1944, 472; 1 pak
          - Groningen, rubriek 214/17, 330/17 - 330/102, 1922-1937, 473; 1 pak
          - Groningen, rubriek 330/106 - 330/138, 1938-1940, 474; 1 pak
          - Groningen, rubriek 330/142 - 330/168, 1941-1944, 475; 1 pak
          - Grootebroek, 1939, 476
          - Grootegast, 1937-1944, 477
          - Grubbenvorst, 1932-1935, 478
          - Grijpskerk, 1940-1941, 479
          - Haaften, 1940-1944, 480
          - Haaksbergen, 1944, 481
          - Haaren, 1937-1938, 482
          - Haarlem, rubriek 208/12 - 208/28, 52/61 - 52/115, 1922-1932, 483; 1 pak
          - Haarlem, rubriek 52/125 - 52/208, 1933-1944, 484; 1 pak
          - Haarlemmerliede c.a., 1934-1942, 485
          - Haarlemmermeer, 1930-1945, 486
          - Haastrecht, 1942, 487
          - Halsteren, 1939-1941, 488
          - Haps, 1940, 489
          - Harderwijk, 1939-1942, 490
          - Hardinxveld, 1938-1941, 491
          - Haren, 1931-1944, 492
          - Harlingen, 1938-1945, 493; 1 pak
          - Harmelen, 1939-1940, 494
          - Haskerland, 1935-1945, 495
          - Hasselt, 1929-1930, 496
          - Hattem, 1926-1943, 497
          - Havelte, 1930-1944, 498
          - Hazerswoude, 1939, 499
          - Heemskerk, 1937-1945, 500
          - Heemstede, 1926-1941, 501
          - Heer, 1938-1941, 502
          - Heerde, 1939-1945, 503
          - 's-Heerenhoek, 1939-1944, 504
          - Heerenveen, 1937-1943, 505
          - Heerhugowaard, 1937-1944, 506
          - Heerjansdam, 1926-1939, 507
          - Heerlen, 1926-1945, 508; 1 pak
          - Heesch, 1937, 509
          - Heiloo, 1923-1944, 510
          - Hellendoorn, 1929-1944, 511; 1 pak
          - Hellevoetsluis, 1940-1945, 512
          - Helmond, 1923-1945, 513; 1 pak
          - Hemelumer, Oldephaert en Noordwolde, 1939-1945, 514
          - Hendrik-Ido-Ambacht, 1938-1940, 515
          - Hengelo, 1923-1945, 516; 1 pak
          - 's-Hertogenbosch, rubriek 142/1 - 142/10, 272/2 - 272/66, 1922-1940, 517; 1 pak
          - 's-Hertogenbosch, rubriek 272/72 - 272/77, 1941-1945, 518; 1 pak
          - Herwen en Aerdt, 1928-1939, 519
          - Het Bildt, 1937-1938, 520
          - Heumen, 1929-1946, 521
          - Hillegersberg, 1930-1938, 522
          - Hillegom, 1931-1941, 523
          - Hilversum,t 1922-1944, 524; 1 pak
          - Hindeloopen, 1938-1939, 525
          - Hoensbroek, 1922-1941, 526
          - Hoeven, 1937-1945, 527
          - Holten, 1924-1937, 528
          - Hontenisse, 1938-1942, 529; 1 pak
          - Hoofdplaat, 1942-1943, 530
          - Hoogeveen, 1935-1946, 531; 1 pak
          - Hoogkerk, 1937-1938, 532
          - Hoogland, 1938-1941, 533
          - Hoorn, 1925-1933, 534
          - Hoornaar, 1940, 535
          - Horn, 1927, 536
          - Horssen, 1939-1940, 537
          - Horst, 1924-1942, 538
          - Houten, 1937, 539
          - Houthem, 1939, 540
          - Huissen, 1939-1940, 541
          - Huizen, 1925-1943, 542; 1 pak
          - Hulst, 1936-1940, 543
          - Hummelo en Keppel, 1942, 544
          - Hunsel, 1943, 545
          - Hurwenen, 1933-1941, 546
          - Idaarderadeel, 1934-1943, 547
          - Jaarsveld, 1938-1941, 548
          - Jutphaas, 1941, 549
          - Kampen, 1934-1941, 550
          - Katwijk, 1930-1942, 551
          - Kerkrade, 1922-1944, 552; 1 pak
          - Kessel, 1939-1945, 553
          - Kloetinge, 1925-1926, 554
          - Kloosterburen, 1941-1944, 555
          - Klundert, 1923-1941, 556
          - Koedijk, 1939-1946, 557
          - Kollumerland, 1938-1943, 558
          - Koog aan de Zaan, 1929-1932, 559
          - Koudekerk aan de Rijn, 1940-1944, 560
          - Koudekerke, 1923-1941, 561
          - Krimpen aan de Lek, 1939-1946, 562
          - Krimpen aan de IJssel, 1925-1943, 563
          - Krommenie, 1938-1946, 564; 1 pak
          - Kruiningen, 1940-1943, 565
          - Landsmeer, 1929-1940, 566
          - Langbroek, 1938-1939, 567
          - Langedijk, 1941-1944, 568
          - Laren (G), 1937-1940, 569
          - Laren (N.H.), 1923-1942, 570
          - Leek, 1938-1944, 571
          - Leens, 1940-1941, 572
          - Leerdam, 1939-1942, 573
          - Leeuwarden, 1929-1946, 574; 1 pak
          - Leeuwarderadeel, 1937-1940, 575
          - Leiden, rubriek 387/2 - 387/66, 1923-1932, 576; 1 pak
          - Leiden, rubriek 387/71 - 387/140, 1933-1945, 577; 1 pak
          - Leiderdorp, 1939-1940, 578
          - Leidschendam, 1941-1944, 579
          - Leimuiden, 1939-1940, 580
          - Lekkerkerk, 1937-1945, 581
          - Lemsterland, 1934-1941, 582
          - Leusden, 1946, 583
          - Lichtenvoorde, 1929-1941, 584
          - Lienden, 1939, 585
          - Loenen, 1926-1930, 586
          - Lonneker, 1925-1932, 587; 1 pak
          - Loon op Zand, 1936-1937, 588
          - Loosdrecht, 1934-1944, 589
          - Lopik, 1939-1940, 590
          - Losser, 1925-1941, 591
          - Maarssen, 1926-1943, 592
          - Maarsseveen, 1941, 593
          - Maartensdijk, 1934-1943, 594
          - Maasbracht, 1940-1946, 595
          - Maasbree, 1938-1941, 596
          - Maasniel, 1940-1944, 597
          - Maastricht, 1922-1946, 598; 1 pak
          - Made c.a., 1939-1940, 599
          - Markelo, 1941-1944, 600
          - Marken, 1938-1939, 601
          - Marum, 1937-1944, 602; 1 pak
          - Medemblik, 1924-1943, 603
          - Meeden, 1942-1944, 604
          - Meerssen, 1924-1940, 605
          - Menaldumadeel, 1938-1944, 606
          - Meppel, 1929-1944, 607; 1 pak
          - Mesch, 1935-1936, 608
          - Meijel, 1931-1946, 609
          - Middelburg, 1931-1944, 610; 1 pak
          - Middelharnis, 1937-1946, 611
          - Middelstum, 1942-1943, 612
          - Midwoud, 1943, 613
          - Mierlo, 1924-1941, 614
          - Mill c.a., 1938-1942, 615; 1 pak
          - Millingen, 1923-1924, 616
          - Moergestel, 1928-1936, 617
          - Moerkapelle, 1938, 618
          - Monster, 1928-1945, 619
          - Moordrecht, 1943-1944, 620
          - Muiden, 1935-1938, 621
          - Muntendam, 1939-1944, 622
          - Mijnsheerenland, 1941-1943, 623
          - Naaldwijk, 1930-1940, 624
          - Naarden, 1930-1942, 625
          - Nederhemert, 1929-1944, 626
          - Nederweert, 1943-1946, 627
          - Neede, 1940, 628
          - Neeritter, 1931, 629
          - Nieuw-Beijerland, 1925, 630
          - Nieuw-Lekkerland, 1939-1941, 631
          - Nieuw-Vossemeer, 1930, 632
          - Nieuwe Pekela, 1936-1944, 633
          - Nieuwer-Amstel, 1923-1942, 634; 1 pak
          - Nieuwerkerk aan de IJssel, 1937-1944, 635
          - Nieuweschans, 1933, 636
          - Nieuwolda, 1938-1940, 637
          - Nistelrode, 1938-1940, 638
          - Noordbroek, 1938-1941, 639
          - Noorddijk, 1935-1946, 640
          - Noordgouwe, 1940-1944, 641
          - Noordwijk, 1922-1943, 642
          - Noordwijkerhout, 1940, 643
          - Norg, 1936-1944, 644
          - Numansdorp, 1939-1945, 645
          - Nunen, 1934, 646
          - Nuth, 1935-1940, 647
          - Nijkerk, 1924-1946, 648
          - Nijmegen, rubriek 64/7 - 64/110, 1923-1939, 649; 1 pak
          - Nijmegen, rubriek 64/113 - 64/138, 1940 - 1941 mrt, 650; 1 pak
          - Nijmegen, rubriek 64/139 - 64/170, 1941 apr - 1944, 651; 1 pak
          - Obbicht c.a., 1940, 652
          - Obdam, 1939, 653
          - Odoorn, 1932-1944, 654
          - Oeffelt, 1944, 655
          - Oegstgeest, 1931-1943, 656
          - Oirschot, 1924-1945, 657
          - Oisterwijk, 1934-1939, 658
          - Oldebroek, 1922-1943, 659
          - Oldehove, 1934-1935, 660
          - Oldemarkt, 1938-1940, 661; 1 pak
          - Oldenzaal, 1923-1945, 662; 1 pak
          - Olst, 1940, 663
          - Ommen, 1936-1942, 664; 1 pak
          - Onstwedde, 1923-1945, 665
          - Oostburg, 1942-1945, 666
          - Oostdongeradeel, 1940-1944, 667
          - Oosterhesselen, 1939-1941, 668
          - Oosterhout, 1938-1941, 669
          - Oostkapelle, 1938, 670
          - Ooststellingwerf, 1927-1942, 671
          - Oostvoorne, 1940, 672
          - Oostzaan, 1924-1935, 673
          - Ophemert, 1930, 674
          - Oploo c.a., 1939-1940, 675
          - Opsterland, 1935-1940, 676; 1 pak
          - Oss, 1938-1945, 677; 1 pak
          - Ossendrecht, 1935-1944, 678
          - Ottersum, 1939, 679
          - Oud-Beijerland, 1936-1942, 680
          - Ouddorp, 1942-1944, 681
          - Oude Niedorp, 1940-1944, 682
          - Oude Pekela, 1933-1944, 683
          - Oudenbosch, 1944, 684
          - Oudenrijn, 1939-1941, 685
          - Ouder-Amstel, 1938-1945, 686
          - Ouderkerk aan de IJssel, 1945, 687
          - Oud-Heusden c.a., 1931, 688
          - Ouwerkerk, 1939, 689
          - Overasselt, 1941-1943, 690
          - Overschie, 1932-1941, 691
          - Oijen en Teeffelen, 1938-1939, 692
          - Papendrecht, 1934-1942, 693
          - Peize, 1939-1941, 694
          - Pernis, 1926-1930, 695
          - Poortvliet, 1923-1934, 696
          - Posterholt, 1943-1944, 697
          - Princenhage, 1940-1941, 698
          - Purmerend, 1929-1941, 699; 1 pak
          - Putte, 1935-1945, 700
          - Putten, 1942-1944, 701
          - Puttershoek, 1929-1945, 702
          - Pijnacker, 1926-1944, 703
          - Raalte, 1932-1945, 704
          - Rauwerderhem, 1937-1942, 705
          - Ravenstein, 1937-1946, 706
          - Reeuwijk, 1938-1942, 707
          - Renesse, 1938-1944, 708
          - Renkum, 1940-1943, 709
          - Rheden, 1923-1946, 710; 1 pak
          - Rhenen, 1936-1942, 711
          - Rhoon, 1938-1940, 712
          - Ridderkerk, 1925-1944, 713
          - Ritthem, 1944, 714
          - Rockanje, 1932-1944, 715
          - Roden, 1932-1938, 716
          - Roermond, 1931-1938, 717
          - Rolde, 1941-1944, 718
          - Roosendaal c.a., 1934-1946, 719; 1 pak
          - Rossum, 1936-1941, 720
          - Rotterdam, rubriek 1/9 - 1/60, 72/20a - 72/116, 1922-1934, 721; 1 pak
          - Rotterdam, rubriek 72/120 - 72/215, 1935-mei 1940, 722; 1 pak
          - Rotterdam, rubriek 72/220 - 72/337, juli 1940-1944, 723; 1 pak
          - Rozenburg, 1945-1946, 724
          - Rucphen, 1944, 725
          - Ruinen, 1939-1944, 726
          - Rijnsaterwoude, 1940-1941, 727
          - Rijnsburg, 1936-1945, 728
          - Rijssen, 1937-1941, 729
          - Rijswijk (), 1939, 730
          - Rijswijk (Z.H.), 1923-1945, 731; 1 pak
          - Sambeek, 1939-1940, 732
          - Sappemeer, 1941-1944, 733
          - Sas van Gent, 1923-1933, 734
          - Sassenheim, 1924-1944, 735
          - Schaesberg, 1925-1926, 736
          - Schagen, 1938-1942, 737
          - Scheemda, 1940, 738
          - Schermerhorn, 1940, 739
          - Scherpenzeel, 1941-1944, 740
          - Schiebroek, 1927-1936, 741
          - Schiedam, 1924-1946, 742; 1 pak
          - Schipluiden, 1936-1937, 743
          - Schoondijke, 1945, 744
          - Schoonebeek, 1937-1942, 745
          - Schoonhoven, 1931-1942, 746
          - Schoorl, 1941, 747
          - Schore, 1940, 748
          - Schoten, 1922-1943, 749; 1 pak
          - Schoterland, 1925-1927, 750
          - Schijndel, 1938-1945, 751
          - Sint Geertruid, 1938, 752
          - Sint Jansteen, 1939, 753
          - Sint Michielsgestel, 1937, 754
          - Sint-Oedenrode, 1941-1945, 755
          - Sittard, 1924-1942, 756; 1 pak
          - Sleen, 1922-1940, 757
          - Sliedrecht, 1935-1941, 758
          - Slochteren, 1929-1943, 759
          - Sluis, 1937-1946, 760
          - Smallingerland, 1929-1944, 761; 1 pak
          - Smilde, 1935-1944, 762
          - Sneek, 1927-1939, 763
          - Soest, 1936-1945, 764; 1 pak
          - Sommelsdijk, 1942, 765
          - Son c.a., 1939, 766
          - Spaarndam, 1926, 767
          - Sprang-Capelle, 1942-1943, 768
          - Spijkenisse, 1937-1939, 769
          - Stad-Delden, 1942, 770
          - Standdaardbuiten, 1943, 771
          - Staphorst, 1942-1943, 772
          - Stavenisse, 1940-1941, 773
          - Steenwijk, 1923-1944, 774
          - Steenwijkerwold, 1939-1944, 775
          - Stein, 1939-1941, 776
          - Stiphout, 1940, 777
          - Strijen, 1940-1941, 778
          - Susteren, 1939, 779
          - Tegelen, 1938-1944, 780
          - Ten Boer, 1924-1939, 781
          - Ter Aar, 1938-1939, 782
          - Terheijden, 1938-1944, 783; 1 pak
          - Termunten, 1939-1946, 784
          - Terneuzen, 1925-1945, 785
          - Terschelling, 1940, 786
          - Texel, 1930-1943, 787
          - Tholen, 1923-1944, 788
          - Thorn, 1946, 789
          - Tiel, 1936-1941, 790
          - Tienhoven, 1943-1944, 791
          - Tietjerksteradeel, 1939-1944, 792
          - Tilburg, 1922-1945, 793; 1 pak